# 大额存单列报问题

提问人：haulshu 时间：2022-04-17 22:03:00
A公司购买的大额存单，单笔金额主要为1,000万元，期限为两年期或三年期，允许转让，其中部分产品可支持提前支取。A公司购买长年限的定期存单主要是考虑更高的利率，预计持有期限不超过一年，同时该存单转让市场活跃。目前A公司将大额存单在其他流动资产列报，并作为非现金及现金等价物，在现流表“支付其他与投资活动有关的现金”中列示，同时利息放在财务费用-利息收入。
请教陈版，A公司做法是否恰当？大额存单列报问题是否有相关准则依据？望回为盼，谢谢陈版！

回答人：chenyiwei
如果预计持有不足一年，在到期之前转让的，则理论上应作为交易性金融资产。但如果预计转让价格基本接近于【本金+累计利息】，则也可以接受在“其他货币资金”中列报。
如果不打算提前支取的，则不作为现金及现金等价物，相关现金流属于投资活动。

提问人：haulshu 时间：2022-04-19 07:14:19
谢谢陈版，请问计提的利息怎么处理呢？

回答人：chenyiwei
借：货币资金——应计利息，贷：投资收益。